【裁判字號】    99,交聲,2712
【裁判日期】    990930
【裁判案由】    交管條例聲異
【裁判全文】
臺灣板橋地方法院交通事件裁定        99年度交聲字第2712號
原處分機關  交通部公路總局臺北區監理所
異  議  人
即受處分人  甲○○
上列異議人即受處分人因違反道路交通管理處罰條例案件，對於
交通部公路總局臺北區監理所民國99年8 月9 日北監營裁字第裁
40－C00000000 號違反道路交通管理事件裁決書所為之處分（原
舉發通知單案號：臺北縣政府警察局北縣警交大字第C00000000
號）聲明異議，本院裁決如下：
    主    文
異議駁回。
    理    由
一、按計程車應於儀錶板上右側與右前座椅背設置執業登記證插
    座，並於右前座椅背標示牌照號碼，未經核定之標識及裝置
    不得設置，道路交通安全規則第42條第2 項定有明文；又計
    程車駕駛人應將執業登記證置於儀錶板上右側，執業登記證
    副證置於右前座椅背插座，計程車駕駛人執業登記管理辦法
    第13條第1 項亦有明文規定；再計程車駕駛人向警察機關辦
    理執業登記而領取之執業登記證，未依規定安置車內指定之
    插座或以他物遮蔽者，處新臺幣（下同）1,500 元罰鍰，復
    為道路交通管理處罰條例第36條第5 項所明定。
二、原處分意旨略以：異議人即受處分人甲○○於民國99年6 月
    2 日10時55分許，因駕駛車牌號碼263—YL 號營業一般小客
    車，行經臺北縣板橋市縣○○道○ 段7 號前，因「營業登記
    證副證未依規定置放副駕駛座」，由臺北縣政府警察局板橋
    分局交通分隊員警逕行填掣北縣警交大字第C00000000 號舉
    發違反道路交通管理事件通知單對受處分人舉發「營業登記
    證副證未依規定置放副駕駛座」之違規，並移送原處分機關
    處理。嗣經原處分機關於99年8 月9 日依道路交通管理處罰
    條例第36條第5 項及違反道路交通管理事件統一裁罰基準及
    處理細則第41、43、44、67條規定，以北監營裁字第裁40－
    C00000000 號違反道路交通管理事件裁決書認定受處分人「
    職業登記證未依規定安置車內指定之插座」而裁處罰鍰1,50
    0 元。
三、異議意旨略以：伊固不否認有於上開時、地駕駛前述營業一
    般小客車之情，惟矢口否認有何職業登記證未依規定放置之
    違規行為，並辯稱：當天係要前往板橋火車站排班，途中遇
    到警員乙○○，警員乙○○要求伊提出證件，伊就將駕照、
    行照、汽車保險卡及營業職業登記證拿給警員乙○○，警員
    乙○○表示副登記證放在座椅後面為何沒有黏起來，伊回應
    有黏起來，但被乘客或是小孩拔下來，上次登記證黏好，也
    被偷1 次，警員乙○○手上拿相機，就把副坐椅背上的副登
    記證拿下來後，再照右邊副座椅，這樣等於伊沒有放置副登
    記證，是本件違規舉發及裁處，實難令人甘服，為此聲明異
    議云云。
四、經查：觀諸證人乙○○於本院調查程序中具結證述：伊於99
    年6 月2 日執行臺北縣板橋車站守望勤務，對於異議人有印
    象，但不認識異議人，又當天伊在臺北縣板橋市縣○○道○
    段7 號前，發現異議人違規臨時停車於路口轉彎處，伊前往
    攔查後發現異議人未依規定將營業登記證副證懸掛在副駕駛
    座的椅背上，而係放在副駕駛座椅背後面的袋子裡面，伊先
    詢問為何未依規定懸掛，異議人回答說係半年前被乘客給拉
    扯掉，伊再詢問異議人為何半年的時間不依規定把它懸掛好
    ，異議人就用其他理由推託，伊就拍照，第1 張照片是直接
    正拍，因異議人是將營業登記證副證放在椅背裡面，所以第
    2 張照片，伊由上往下拍，照片中，其中1 張椅背後面的置
    物袋內有透明的包裝袋東西，這就是異議人的營業登記證副
    證，之後就開單告發等語歷歷（見本院卷第22頁背面頁），
    另佐以當時拍攝之照片2 張顯示，副駕駛座之椅背確實未懸
    掛營業登記證副證且透明狀袋子放置於椅背置物袋內之情，
    此有照片2 張附卷可參（見本院卷第25頁），綜觀上開情詞
    ，顯見異議人確實有營業登記證副證未依規定置放副駕駛座
    之違規情形至明。雖異議人以上開情詞置辯，倘若異議人所
    辯係警員將營業登記證副證拿下後拍照一節為真，該副駕駛
    座背後之椅背理應仍留有透明套懸掛於椅背上之狀態，何以
    該透明套是放置在椅背置物袋內，足見異議人所辯，不足採
    信。
五、綜上所述，本件異議人違規事證明確。原處分機關依道路交
    通管理處罰條例第36條第5 項之規定，裁處異議人罰鍰1,50
    0 元，核無違誤，異議人之異議為無理由，應予駁回。
六、據上論斷，應依道路交通管理處罰條例第87條第2 項，道路
    交通案件處理辦法第19條，裁定如主文。
中    華    民    國    99    年    9     月    30    日
                  交通法庭  法  官    連  雅  婷
以上正本證明與原本無異。
如不服本裁定應於送達後五日內向本院提出抗告狀。
                            書記官    郭  晉  良
中    華    民    國    99    年    9     月    30    日

司法院資訊處製作；財團法人民間司法改革基金會備份。
